【裁判字號】    96,上易,2207
【裁判日期】    970515
【裁判案由】    毀損等
【裁判全文】
臺灣高等法院臺中分院刑事判決        96年度上易字第2207號
上  訴  人  臺灣臺中地方法院檢察署檢察官
上  訴  人
即  被  告  乙○○
選任辯護人  王文聖律師
被      告  甲○○
上列上訴人等因被告等毀損等案件，不服臺灣臺中地方法院96年
度易字第4343號中華民國96年11月8日第一審判決（起訴案號：
臺灣臺中地方法院檢察署96年度偵字第10715、15457號），提起
上訴，本院判決如下：
    主  文
上訴均駁回。
乙○○、甲○○均緩刑貳年。
    事實及理由
一、本案經本院審理結果，認原審判決認事用法及量刑均無不當
    ，應予維持，並引用原審判決書記載之事實、證據及理由（
    如附件，惟原判決第二頁第九行關於「董建樺」之記載應更
    正為「乙○○」，原判決第四頁第十一行關於「被告」之記
    載應更正為「被告乙○○」，原判決第五頁倒數第一行關於
    「鄰局」之記載應更正為「鄰居」）。
二、經查，被告甲○○於原審及本院均坦承犯行，上訴人即被告
    乙○○雖否認犯行，惟本件原審判決認定被告乙○○損壞他
    人之石蓮花，足以生損害於他人，處拘役肆拾日，減為拘役
    貳拾日，如易科罰金，以新臺幣貳仟元折算壹日；又以強暴
    公然侮辱人，處拘役伍拾玖日，減為拘役貳拾玖日，如易科
    罰金，以新臺幣貳仟元折算壹日；應執行拘役肆拾伍日，如
    易科罰金，以新臺幣貳仟元折算壹日；又原審判決認定被告
    甲○○損壞他人之小盆栽及落地窗玻璃，足以生損害於他人
    ，處拘役參拾日，減為拘役拾伍日，如易科罰金，以新臺幣
    壹仟元折算壹日；又公然侮辱人，處拘役參拾日，減為拘役
    拾伍日，如易科罰金，以新臺幣壹仟元折算壹日；應執行拘
    役貳拾伍日，如易科罰金，以新臺幣壹仟元折算壹日，原審
    判決對於認定被告乙○○、甲○○二人犯罪之事實已經詳為
    調查審酌，並說明其認定之證據及理由，經核均無違證據及
    經驗法則，自無不合。再經本院勘驗被告乙○○、甲○○二
    人提出案發時之錄影光碟，被告乙○○、甲○○二人互相爭
    執對方有砸毀玻璃、盆栽，被告甲○○並稱：乙○○有毆打
    其臉部，你真是笨蛋加白癡等語（見本院卷第四三頁背面至
    第四四頁背面、第六四頁背面至第六五頁準備程序筆錄），
    是依本院勘驗之結果，亦不足據為有利於被告乙○○、甲○
    ○二人認定之依據。又被告乙○○在本院並未提出其他有利
    之證據或辯解，其上訴為無理由，應予駁回。
三、臺灣臺中地方法院檢察署檢察官上訴意旨援引告訴人乙○○
    聲請上訴狀記載之理由，認原審法院對於被告甲○○判處合
    併執行拘役二十五日，量刑過輕等語。惟按量刑之輕重係屬
    事實審法院得依職權自由裁量之事項，茍已斟酌刑法第五十
    七條各款所列情狀而未逾法定刑度，即不得遽指為違法。且
    在同一犯罪事實與情節，如別無其他加重或減輕之原因，下
    級審法院量定之刑，亦無過重或失輕之不當情形，則上級審
    法院對下級審法院之職權行使，原則上應予尊重（最高法院
    八十五年度台上字第二四四六號判決參照）。本件被告甲○
    ○因犯本罪，被告甲○○於受刑事制裁後，並未能因此免除
    民事之債務，且被告甲○○於原審判決後已與被告乙○○達
    成民事調解，雙方互不請求賠償，並均願互相原諒對方之侵
    權行為（見本院卷第四九頁臺灣臺中地方法沙鹿簡易庭九十
    七年沙簡調字第八號調解筆錄影本），而本件原審判決於判
    決理由中已敘明審酌被告甲○○犯罪之動機、手段、方法，
    遭毀損之盆栽及玻璃之價值均非甚高，而被告甲○○犯後坦
    承犯行，態度良好等一切情狀，始分別量處拘役三十日、拘
    役三十日，各減為拘役十五日、拘役十五日，併諭知易科罰
    金之折算標準。本院認原審法院就本件被告甲○○之量刑，
    已審酌被告甲○○之素行及其犯罪後態度等一切情狀，符合
    刑罰之目的；參酌毀損及公然侮辱之法定刑度，則原審判決
    之量刑尚無過輕情形，本院認為亦無不當之處，檢察官上訴
    意旨認原判決對於被告甲○○所量處之刑度過輕，難予採取
    ，此外，檢察官在本院又未提出其他不利於被告甲○○之證
    據，其上訴並無理由，應予駁回。
四、按被告乙○○、甲○○二人均未曾因故意犯罪受有期徒刑以
    上刑之宣告，有臺灣高等法院被告前案紀錄表附卷可稽，被
    告乙○○、甲○○二人因一時失慮觸犯刑罰，犯罪情節及造
    成之危害尚非嚴重，被告乙○○、甲○○二人於原審判決後
    已達成民事調解，雙方互不請求賠償，並均願互相原諒對方
    之侵權行為（見本院卷第四九頁臺灣臺中地方法沙鹿簡易庭
    九十七年沙簡調字第八號調解筆錄影本），被告乙○○、甲
    ○○於本院亦表示願意原諒對方（見本院卷第四五頁）。本
    院斟酌上情，認被告乙○○、甲○○二人經此教訓，應知所
    警惕，當無再犯之虞，本院認被告乙○○、甲○○二人所受
    本案刑之宣告，以暫不執行為適當，爰均併予宣告緩刑二年
    ，以勵自新。
據上論斷，應依刑事訴訟法第三百六十八條、第三百七十三條、
刑法第七十四條第一項第一款，判決如主文。
本案經檢察官丙○○到庭執行職務。
中    華    民    國    97    年    5     月    15    日
            刑事第十一庭  審判長法  官    陳  朱  貴
                                法  官    郭  同  奇
                                法  官    胡  文  傑
上列正本證明與原本無異。
不得上訴。
                                書記官    蔡  嘉  萍
中    華    民    國    97    年    5    月    15     日


司法院資訊處製作；財團法人民間司法改革基金會備份。
